【裁判字號】    97,抗,306
【裁判日期】    971117
【裁判案由】    假處分
【裁判全文】
臺灣高等法院高雄分院民事裁定           97年度抗字第306號
抗  告  人  丙○○
代  理  人  甲○○
相  對  人  乙○○
上列抗告人因與相對人間聲請假處分事件，對於中華民國97年9
月8 日臺灣屏東地方法院97年度裁全字第1895號所為裁定提起抗
告，本院裁定如下：
    主  文
抗告駁回。
抗告程序費用由抗告人負擔。
    理  由
一、相對人於原審法院為聲請時主張：坐落屏東縣新埤鄉○○○
    段919 號土地及其上第124 建號建物原係訴外人潘永昌所有
    ，經屏東地方法院於91年11月4 日（90年度執字第15457 號
    ）強制執行拍賣，由抗告人之夫陳金雄拍定。同年月6 日陳
    金雄與訴外人潘永昌、林秀雲簽訂合約，陳金雄同意於97年
    11月6 日前若潘永昌、林秀雲願買回系爭房地時，應以當時
    拍定價格買回。詎陳金雄竟於96年11月20日即將系爭房地以
    贈與為原因辦理所有權移轉登記與其妻丙○○，構成民法第
    244 條第1 項之詐害行為，因潘永昌二人於97年8 月13日將
    上開權利讓與相對人，為恐系爭不動產之現狀變更，致有日
    後不能強制執行或甚難執行之虞，陳明願供擔保聲請對系爭
    房地為假處分。
二、按債權人就金錢請求以外之請求，欲保全強制執行者，得聲
    請假處分；假處分，非因請求標的之現狀變更，有日後不能
    強制執行或甚難執行之虞者，不得為之，民事訴訟法第532
    條定有明文。相對人就其所為上開主張，業據提出屏東地院
    90執字15457 號民事執行處通知、合約書、土地及建物登記
    簿謄本、權利轉讓契約書、律師書函等件為證，用以釋明其
    請求之存在及存有買回之約定，若系爭房地現狀經抗告人為
    法律上處分，將使物之現狀變更，致使相對人本案訴訟請求
    權，有不能執行或甚難執行之虞（假處分原因），雖被上訴
    人所為之釋明尚不完全充足，但其已陳明願供擔保，以補釋
    明之不足，其聲請已符合假處分之要件。
三、抗告人雖以：該買回權之約定係受脅迫而為，且違反物權法
    定主義，不生法律效力；及系爭房地於91年11月4 日之價值
    為1,050 萬元，原法院僅命相對人提供148 萬，即准為假處
    分，有違比例原則等語為辯。查上述買回權約定及讓與是否
    有效，事涉實體，就該實體之爭執，有待本案訴訟去認定、
    解決，要非本件保全事件所得審認之事項；又屏東地方法院
    90年執字第15457 號執行事件所拍賣標的物計有土地2 筆、
    建物3 棟，於91年11月4 日以1,050 萬元拍定，其中之系爭
    房地（土地一筆、房屋一棟）拍定價格為4,420,000 元（00
    00000 ＋0000000 ＝0000000） ，抗告人將該次合併拍賣之
    另筆土地及另二棟建物之價格併為計入系爭房地價格，自有
    誤解。原法院斟酌系爭房地價值、訴訟需耗時間及抗告人仍
    可使用，但在期間未能處分可能所受損害等情狀，依職權裁
    量相對人應提供148 萬元或同額有價證券、保證書擔保，以
    補足釋明之不足，而為附條件之假處分宣告，核屬正當。抗
    告人執上情指摘原裁定不當，求為廢棄或變更原裁定，非有
    理由，應駁回其抗告。
據上論結，本件抗告無理由，依民事訴訟法第495 條之1 第1 項
、第449條第1 項、第95條、第78條，裁定如主文。
中    華    民    國    97    年    11    月    17    日
                              民事第六庭
                                  審判長法官  許明進
                                  法      官  李炫德
                                  法      官  徐文祥
以上正本證明與原本無異。
如不服本裁定應於送達後10日內向本院提出再抗告狀 (並按他造
當事人之人數附繕本)， 並繳納再抗告費新臺幣1,000 元。再為
抗告應以適用法規顯有錯誤為理由，並經本院之許可，該許可以
原裁定所涉及之法律見解具有原則上之重要性者為限，並委任律
師為代理人。
抗告人之配偶、三親等內之血親、二親等內之姻親，或抗告人為
法人、中央或地方機關時，其所屬專任人員具有律師資格並經法
院認適當者，亦得為第三審代理人。抗告人或其法定代理人具有
律師資格者及前項情形，應於提起抗告或委任時釋明之。
中    華    民    國    97    年    11    月    17    日
                                  書  記  官  陳曼智
                                                      Q


司法院資訊處製作；財團法人民間司法改革基金會備份。
